sk-SK: Homologizácia/certifikácia FIA: Len komponenty s certifikátom FIA; Homologizované FIA; Historicky spôsobilé (dobovo správne); Homologizované SRO/sériami; Len na okruhy (nehomologizované); Neznáme; Iné
cs: Homologace/certifikace FIA: Pouze komponenty s certifikací FIA; Homologováno FIA; Způsobilé pro historická vozidla (odpovídající dané době); Homologováno pro SRO / sériové; Pouze pro okruhové dny (nehomologováno); Neznámé; Jiné
ro-RO: Omologare/certificare FIA: Doar componente certificate FIA; Omologat FIA; Eligibil istoric (conform perioadei); Omologat SRO/de serie; Doar pentru circuit (neomologat); Necunoscut; Altele
sv: FIA-homologering/certifiering: Endast FIA-certifierade komponenter; FIA-homologerad; Historiskt godkänd (tidstypisk); SRO/seriehomologerad; Endast för bandagar (icke-homologerad); Okänd; Övrigt
th: การรับรองมาตรฐานอย่างเป็นทางการ FIA: เฉพาะส่วนประกอบที่ผ่านการรับรองจาก FIA; ผ่านการรับรองจาก FIA; เข้าเกณฑ์รถคลาสสิก (ชิ้นส่วนตรงยุค); ผ่านการรับรองจาก SRO/ซีรีส์; สำหรับแทร็กเดย์เท่านั้น (ไม่ผ่านการรับรอง); ไม่ทราบ; อื่นๆ
ja: FIA公認／認証: FIA認定部品のみ; FIA公認; ヒストリック・エリジブル (時代適合); SRO/シリーズ公認; トラックデー専用 (非公認); 不明; その他
tr: FIA homologasyonu/sertifikasyonu: Sadece FIA sertifikalı bileşenler; FIA homologe; Tarihi kategoriye uygun (döneme ait); SRO/seri homologe; Sadece pist günü (homologe değil); Bilinmiyor; Diğer
zh-CN: 国际汽联认证/认可: 仅 FIA 认证组件; FIA 认证; 适用历史车型（对应年代）; SRO/系列赛认证; 仅限赛道日（未经认证）; 未知; 其他
es: Homologación o certificación de la FIA: Solo componentes con certificación de la FIA; Homologado por la FIA; Elegible histórico (correcto para el período); SRO/serie homologada; Solo para día de pista (no homologado); Desconocido; Otro
hu: FIA homologizáció/tanúsítás: Csak FIA által tanúsított alkatrészek; FIA által homologizált; Történelmi besorolásra jogosult (korszaknak megfelelő); SRO/sorozat homologizált; Csak nyílt napokra (nem homologizált); Ismeretlen; Egyéb
lt-LT: FIA homologacija / sertifikavimas: Tik FIA sertifikuoti komponentai; Homologuota FIA; Tinkama istorinėms transporto priemonėms (atitinka laikotarpį); SRO / serijų homologacija; Tik trasos dienoms (nehomologuota); Nežinoma; Kita
en: FIA homologation/certification: FIA certified components only; FIA homologated; Historic eligible (period-correct); SRO/series homologated; Track-day only (non-homologated); Unknown; Other
el: Πιστοποίηση/ομοσπονδιακή έγκριση FIA: Μόνο εξαρτήματα με πιστοποίηση FIA; Αναγνωρισμένο από τη FIA; Κατάλληλο για ιστορικά (σύμφωνο με την εποχή); Αναγνωρισμένο από SRO/πρωτάθλημα; Μόνο για track-day (μη αναγνωρισμένο); Άγνωστο; Άλλο
sl-SI: Homologacija/certifikat FIA: Samo komponente s certifikatom FIA; Homologacija FIA; Primerno za starodobnike (zgodovinsko ustrezno); Homologacija SRO/serije; Samo za dirkališče (nehomologirano); Neznano; Drugo
zh-TW: FIA 認可/認證: 僅限 FIA 認證組件; FIA 認證; 符合歷史資格 (符合年代); SRO/系列認證; 僅限賽道日 (非認證); 未知; 其他
fi: FIA:n luokittelu/sertifiointi: Vain FIA-sertifioidut osat; FIA-luokiteltu; Historiallinen kilpa-auto (aikakautta vastaava); SRO- / sarjaluokiteltu; Vain ratapäiville (luokittelematon); Tuntematon; Muu
pl: Homologacja/certyfikacja FIA: Tylko komponenty z certyfikatem FIA; Homologacja FIA; Dopuszczenie do rajdów historycznych (zgodne z epoką); Homologacja SRO / innej serii; Tylko track day (bez homologacji); Nieznana; Inna
nb: FIA-homologering/sertifisering: Kun FIA-sertifiserte komponenter; FIA-homologert; Historisk godkjent (tidsriktig); SRO/serie-homologert; Kun for banedager (ikke-homologert); Ukjent; Annet
bg-BG: FIA хомологация/сертификация: Само компоненти, сертифицирани от FIA; Хомологирано от FIA; Подходящо за исторически автомобили (автентично за периода); Хомологирано за SRO/серии; Само за писта (нехомологирано); Неизвестно; Други
it: Omologazione/certificazione FIA: Solo componenti certificati FIA; Omologato FIA; Idoneo per gare storiche (coerente con l'epoca); Omologazione SRO/di serie; Solo per track day (non omologato); Sconosciuto; Altro
vi: Chứng nhận/đồng thuận FIA: Chỉ dùng linh kiện được FIA chứng nhận; Được FIA chấp thuận; Đủ điều kiện xe lịch sử (đúng thời kỳ); Được SRO/giải đua chấp thuận; Chỉ dùng cho track-day (không được chấp thuận); Không xác định; Khác
pt-BR: Homologação/certificação FIA: Apenas componentes certificados pela FIA; Homologado pela FIA; Elegível histórico (de época); Homologação SRO/série; Apenas para track day (não homologado); Desconhecido; Outra
nl: FIA homologatie/certificering: Alleen FIA-gecertificeerde componenten; FIA-gehomologeerd; Historisch in aanmerking komend (periode-correct); SRO/serie-gehomologeerd; Alleen voor circuitdagen (niet-gehomologeerd); Onbekend; Overig
hr-HR: FIA homologacija/certifikacija: Samo komponente s certifikatom FIA-e; FIA homologacija; Prikladno za povijesna vozila (autentično za razdoblje); Homologacija SRO / serije; Samo za vožnju po stazi (bez homologacije); Nepoznato; Ostalo
da: FIA-homologering/-certificering: Kun FIA-certificerede komponenter; FIA-homologeret; Historisk godkendt (periodekorrekt); SRO/serie-homologeret; Kun til trackday (ikke-homologeret); Ukendt; Andet
ko: FIA 인증: FIA 인증 부품만 해당; FIA 승인; 역사적 자격 충족(시대에 맞음); SRO/시리즈 승인; 트랙 데이 전용(미승인); 알 수 없음; 기타
fr: Homologation ou certification FIA: Composants certifiés FIA uniquement; Homologué FIA; Éligible historique (d'époque); Homologué SRO/Série; Journée sur circuit uniquement (non homologué); Inconnu; Autre
de: FIA-Homologation/Zertifizierung: Nur FIA-zertifizierte Komponenten; FIA-homologiert; Historisch zulässig (zeitgemäß); SRO/Serien-homologiert; Nur für Track-Days (nicht homologiert); Unbekannt; Sonstige
ru: Омологация/сертификация FIA: Только компоненты с сертификацией FIA; Омологировано FIA; Допущено для исторических гонок (соответствует эпохе); Омологировано SRO/серией; Только для трек-дней (без омологации); Неизвестно; Другое
pt-PT: Homologação/certificação FIA: Apenas componentes com certificação da FIA; Homologado pela FIA; Elegível para veículos históricos (adequado à época); Homologado por SRO/série; Apenas para track-day (não homologado); Desconhecido; Outro